【裁判字號】    90,易,806
【裁判日期】    900903
【裁判案由】    傷害等
【裁判全文】
臺灣彰化地方法院刑事判決                            九十年度易字第八六號
    公  訴  人  臺灣彰化地方法院檢察署檢察官
    被      告  丙○○
    被      告  甲○○
右列被告等因傷害等案件，經檢察官提起公訴 (九十年度偵字第二三八二號)，本院
判決如左︰
    主      文
丙○○、甲○○被訴恐嚇部分均無罪。
丙○○、甲○○被訴傷害部分均公訴不受理。
    理      由
壹、無罪部分：
  一、本年公訴意旨略以：被告丙○○與被告甲○○係夫妻，乙○○與渠分別為兄嫂
      、妯娌，而具有家庭暴力防治法第三條第四款所定之家庭成員關係。被告丙○○及甲○○於民國九十年三月十四日傍晚，在彰化縣員林鎮黎明里黎明巷三九
      號住處，因細故與乙○○發生爭吵，被告丙○○及甲○○即與乙○○發生互毆
      （丙○○及甲○○傷害部分未據告訴，乙○○受傷部分業已撤回告訴）；被告
      丙○○、甲○○並進而基於共同恐嚇乙○○之犯意聯絡，由丙○○恫嚇稱：我
      是掛牌流氓，要持槍射殺妳等語，致乙○○心生畏懼，因認被告二人涉有刑法
      第三百零五條之恐嚇罪嫌。
  二、按犯罪事實應依證據認定之，無證據不得推定其犯罪事實，又不能證明被告犯罪
      者，應諭知無罪之判決，刑事訴訟法第一百五十四條、第三百零一條第一項分別
      定有明文。本件公訴人認被告二人涉有恐嚇罪嫌，係以告訴人之指訴、證人施
      雯淇之證詞及被告二人與告訴人在偵查中惡言相向，極不和睦為主要論據。訊
      據被告二人均堅詞否認有右揭犯行，辯稱渠等並未恐嚇告訴人。經查，證人施
      雯淇於偵查中亦僅是證稱為恐嚇者為被告丙○○，並未證稱被告甲○○有恐嚇
      之犯行（見偵查卷九十年四月十八日訊問筆錄），從而證人施雯淇之證詞並不
      足以證明被告甲○○有實施恐嚇之犯行。又證人施雯淇當時並沒有親耳聽到被
      告丙○○恫嚇稱：我是掛牌流氓，要持槍射殺妳等語，其是事後聽告訴人所說
      ，始於偵查中證稱有聽到被告丙○○恐嚇等情，亦據證人施雯淇及證人即被告
      之母親詹玉幸於本院審理中證稱屬實。從而尚難據證人施雯淇於偵查中之證詞
      ，即據認定被告丙○○及甲○○確有恐嚇之犯行。次查，告訴人於偵查中所提
      出之告訴狀，其內容犯罪事實部分僅指訴被告丙○○為恐嚇之行為，並未提及
      被告甲○○亦有恐嚇之行為，且告訴人於上開告訴狀內認涉犯恐嚇罪嫌者亦僅
      有被告丙○○，並不包含被告甲○○，此有告訴狀附卷可稽。又告訴人於本院
      審理中亦自承被告甲○○當天並未說：我是掛牌流氓，要持槍射殺妳等語，且
      被告丙○○恐嚇完後，被告甲○○亦未有任何反應（見本院九十年七月十一日
      訊問筆錄），又其於偵查中只有要告被告丙○○恐嚇，並沒有要告被告甲○○
      恐嚇等語（見本院九十年八月二十日審判筆錄），足見告訴人本身並未指訴被
      告甲○○有恐嚇之罪嫌，且被告甲○○於案發當時亦未有何附和恐嚇之言詞或
      舉動。至公訴意旨雖認被告甲○○與被告丙○○係基於犯意聯絡，而由被告丙○○實施恐嚇之犯行，惟查，本案依據告訴人之指訴，被告丙○○係在告訴人
      與被告二人先因細故發生爭吵，隨後雙方發生互毆後，接著發生恐嚇之犯行，
      而告訴人亦自承被告甲○○在被告丙○○為恐嚇時，未有任何反應，在吵架過
      程中亦未見二人竊竊私語，故在一連串接續發生之情況下，被告甲○○與被告
      丙○○是何時基於何方式為犯意聯絡？實令人懷疑。再者，被告二人與告訴人
      縱使在偵查中惡言相向，極不和睦，惟此僅屬間接之情況證據，尚不足以證明
      被告二人確有此部分犯行。此外，復查無其他積極證據足認被告二人確實有公
      訴人所指之犯行，尚難僅憑告訴人之指訴即據認定被告二人確有恐嚇之犯行，
      揆諸首揭法條意旨，依法應諭知無罪之判決。
貳、不受理部分：
    一、按告訴乃論之罪，告訴人於第一審辯論終結前得撤回其告訴，又告訴經撤回
        者，應諭知不受理之判決，刑事訴訟法第二百三十八條第一項、第三百零三
        條第三款定有明文。
    二、查本件告訴人乙○○告訴被告丙○○、甲○○於九十年三月十四日傍晚，在
        彰化縣員林鎮黎明里黎明巷三九號住處，因細故與乙○○發生爭吵，丙○○
        、甲○○竟基於共同傷害人身體之犯意，與乙○○發生互毆，致乙○○受有
        頭部外傷、腦震盪、左眼下瘀血腫脹、背痛、骨折等傷害，起訴書認被告二
        人係觸犯刑法第二百七十七條第一項之罪，依同法第二百八十七條前段之規
        定，須告訴乃論。茲據告訴人撤回對被告二人此部分之告訴，依照首開說明
        ，逕為諭知不受理之判決。
參、據上論斷，應依刑事訴訟法第三百零三條第三款、第三百零一條第一項，判決如
    主文。
中      華      民      國      九十      年      九      月     三     日
                                臺灣彰化地方法院刑事第三庭
                                    法      官  詹  秀  錦
右正本證明與原本無異。
如不服本判決，應於送達後十日內向本院提出上訴狀( 須附繕本 )。
告訴人或被害人對於判決如有不服具備理由請求檢察官上訴者，其上訴期間之計算係
以檢察官收受判決正本之日期為準。
                                    法院書記官  莊  何  江
中      華      民      國      九十      年      九      月     四     日


司法院資訊處製作；財團法人民間司法改革基金會備份。
